【裁判字號】    97,消債更,848
【裁判日期】    971031
【裁判案由】    更生
【裁判全文】
臺灣桃園地方法院民事裁定           97年度消債更字第848號
聲  請  人
即  債務人  甲○○
代  理  人  徐豐益律師
複  代理人  李國豪律師
上列當事人因消費者債務清理事件聲請更生，本院裁定如下：
    主  文
聲請駁回。
聲請費用由聲請人負擔。
    理  由
一、按債務人對於金融機構因消費借貸、自用住宅借款、信用卡
    或現金卡契約而負債務，在聲請更生或清算前，應提出債權
    人清冊，以書面向最大債權金融機構請求協商債務清償方案
    並表明共同協商之意旨，消費者債務清理條例（下稱本條例
    ）第151 條第1 項定有明文。又聲請更生或清算不合程式或
    不備其他要件者，法院應以裁定駁回之，但其情形可以補正
    者，法院應定期間先命補正。
二、本件聲請意旨略以：聲請人即債務人有不能清償債務情事，
    無擔保或無優先權之債務總額未逾新台幣（下同）1,200 萬
    元，復未經法院裁定開始清算程序或宣告破產，於本條例施
    行後，曾以書面向最大債權金融機構中國信託商業銀行（下
    稱中國信託銀行）請求共同協商債務清償方案，而中國信託
    銀行於民國97年5 月22日即已收受上函，至同年6 月22日已
    逾30日仍未開始協商，爰請求准予更生云云。
三、經查：消費者債務清理條例第151 條第1 項所定之前置協商
    程序，於立法說明已揭示：於本條例施行後，可期待債權金
    融機構有較大之讓步，如能協商成立，對雙方當事人均屬有
    利，為促使債務人與債權人雙方自主協商債務清償方案，有
    效分配司法資源，節省當事人之勞費，允宜給予再次債務協
    商之機會，爰設本條。本件聲請人主張積欠中國信託銀行等
    債權人消費借貸款項，曾於97年5 月22日向最大債權金融機
    構國泰世華銀行表達共同協商債務清償方案之意願等情，固
    已提出協商函及掛號郵件收件回執各1 件為證。惟查，最大
    債權銀行中國信託銀行於97年5 月22日接獲聲請人所提共同
    協商之申請函後，因聲請文件有所欠缺，曾以電話通知本件
    債務人補齊前置協商資料，業據債務人所自承，惟均未獲債
    務人回應，足顯見其同意與債務人債務協商之意願，而聲請
    人並非無從提出補正之文件，卻怠於補齊該文件予中國信託
    銀行，難認聲請人有聲請協商之真意。因此，本件聲請人徒
    以債權人於申請協商後逾30日「不開始協商」為由向本院聲
    請更生，即與本條例第153 條所規定之要件並不相符。從而
    ，聲請人未經前置協商不成立，即提起本件更生之聲請，核
    與本條例第151 條第1 項要件不符，且其欠缺又屬無從補正
    ，爰依本條例第8 條前段，駁回其更生之聲請。
四、爰裁定如主文。
中    華    民    國    97    年    10    月    31    日
              民事第三庭    法      官  陳清怡
上為正本係照原本作成。
如不服本裁定，應於裁定送達後10日內，以書狀向本院提出抗告
，並繳納抗告費新臺幣1千元。
中    華    民    國    97    年    11    月    4     日
                            書  記  官  劉璟佳


司法院資訊處製作；財團法人民間司法改革基金會備份。
